# 非经常性损益计算问题

提问人：tony868lamy 时间：2011-03-25 17:13:26
同一控制下企业合并并入的被并购企业合并日以前形成的亏损，是否划入非经常性损益中计算？（计算扣除后的每股收益时）

回答人：chenyiwei
我理解可作为非经常性损益。 在计算非经常性损益时，如果同一性质的事项的盈利作为非经常性损益而亏损或损失不作为非经常性损益的，应当在《问答》的列举项目中予以明确说明。凡是列举项目没有明确要求对同一性质事项的盈利和损失采用不同的处理原则的，应视作该类事项的盈利和损失的经常性／非经常性认定遵循同样的原则和标准。

回答人：chenyiwei
回复 藤椅 tony868lamy 的帖子我理解不是。同一控制下企业合并产生的子公司期初至合并日的“当期净损失”直接填净利润，已扣除了所得税影响数。